【裁判字號】    89,易,1627
【裁判日期】    890720
【裁判案由】    毒品危害防制條例
【裁判全文】
臺灣臺中地方法院刑事判決                        八十九年度易字第一六二七號
    公  訴  人  臺灣台中地方法院檢察署檢察官
    被      告  甲○○
右列被告因違反毒品危害防制條例案件，經檢察官提起公訴（八十九年度毒偵字第二
九六六號），本院判決如左：
    主  文
甲○○施用第二級毒品，處有期徒刑陸月，如易科罰金，以參佰元折算壹日。
    事  實
一、甲○○前因施用第二級毒品安非他命案件，經本院先後裁定送觀察、勒戒後，均
    認無繼續施用毒品之傾向，嗣由台灣台中地方法院檢察署檢察官分別於民國（下
    同）八十七年十一月十八日以八十七年度偵字第二三九二四號，以及八十八年二
    月十二日以八十八年度偵緝字第一九三號為不起訴處分確定在案。詎甲○○竟不
    知悔改，復基於施用第二級毒品之犯意，於八十八年十一月十日晚間九時三十分
    許之前九十六小時內某時，在台中縣內某處，以不詳方式施用第二級毒品安非他
    命一次。嗣於八十八年十一月十日晚間九時三十分許，因另他案經警通知到案訊
    問後，採其尿液送驗結果，呈甲基安非他命陽性反應，而得悉上情。
二、案經台中縣警察局豐原分局報請台灣台中地方法院檢察署檢察官偵查起訴。
    理  由
一、訊據被告甲○○矢口否認有前揭犯行，辯稱：伊自觀察勒戒出所後，即未再吸食
    安非他命，可能是到朋友家而吸到二手煙云云。然查，被告於八十八年十一月十
    日晚間為警通知到案訊問後所採集之尿液，經送請檢驗結果，呈甲基安非他命陽
    性反應，此有台中縣衛生局檢驗尿水報告書一紙在卷可稽。又依行政院衛生署藥
    物食品檢驗局八十一年二月八日藥檢壹字第○○一一五六號函所示，吸用安非
    他命者之尿液，最長可於吸用後九十六小時內，檢測出安非他命反應，足證被告
    曾於八十八年十一月十日晚間九時三十分許為警訊問後採尿前之九十六小時內，
    非法吸用安非他命。又依據台北榮民總醫院毒藥物諮詢中心覆台灣高等法院高雄
    分院函所載「目前相關文獻，僅有被動吸入大麻之報告，且該項研究認為一般吸
    食方式之二手煙並不會使免疫抗體方法之檢驗呈陽性反應」，足徵被告前開所為
    辯解，應係卸責之詞，不足採信。又被告前因施用第二級毒品安非他命案件，經
    本院先後裁定送觀察、勒戒後，均認無繼續施用毒品之傾向，嗣由台灣台中地方
    法院檢察署檢察官為不起訴處分確定在案，有台灣台中地方法院檢察署刑案資料
    查註紀錄表一份在卷可考，從而，其三犯施用毒品，事證明確，被告犯行洵堪認
    定。
二、查安非他命係毒品危害防制條例第二條第二項第二款所規定之第二級毒品，不得
    非法持有、施用，被告違反此項規定，核係犯毒品危害防制條例第十條第二項之
    罪。其持有毒品進而施用，則其持有之低度行為為施用之高度行為所吸收，不另
    論罪。爰審酌被告前已有施用毒品犯行，既經二次觀察勒戒為不起訴處分後，仍
    不知悔改，猶施用毒品不輟及其犯罪之目的、手段、所生危害，以及犯罪後之態
    度等一切情狀，量處如主文所示之刑，並諭知易科罰金之折算標準。
據上論斷，應依刑事訴訟法第二百九十九條第一項前段，毒品危害防制條例第十條第
二項、第二十條第三項前段，刑法第十一條前段、第四十一條，罰金罰鍰提高標準條
例第二條，判決如主文。
中      華      民      國    八十九    年      七      月     二十     日
                                    台灣台中地方法院刑事第五庭
                                        法  官  夏  一  
右正本證明與原本無異。
如不服本判決，應於判決送達後十日內向本院提出上訴狀，上訴於臺灣高等法院臺中
分院( 須附繕本 )。
                                        書記官
中      華      民      國    八十九    年      七      月    二十一    日
附錄本判決論罪科刑法條全文：
毒品危害防制條例第十條第二項
施用第二級毒品者，處三年以下有期徒刑。


司法院資訊處製作；財團法人民間司法改革基金會備份。
